【裁判字號】    97,易,2868
【裁判日期】    970818
【裁判案由】    竊盜
【裁判全文】
臺灣臺中地方法院刑事判決              97年度易字第2868號
公  訴  人  臺灣臺中地方法院檢察署檢察官
被      告  丁○○
上列被告因竊盜案件，經檢察官提起公訴（97年度偵字第14370
號），因被告就被訴事實為有罪之陳述，經本院告知簡式審判程
序意旨，並聽取公訴人及被告之意見後，裁定依簡式審判程序審
理，茲判決如下：
    主    文
丁○○攜帶兇器竊盜，累犯，處有期徒刑柒月，扣案之紅色圓頭
錐子壹支沒收；又竊盜，累犯，處有期徒刑伍月，扣案之鑰匙壹
支沒收。應執行有期徒刑拾月，扣案之紅色圓頭錐子、鑰匙各壹
支均沒收。
    犯罪事實
一、丁○○前於民國（下同）95年間，曾因施用毒品案件，經本
    院以94年度中簡字第3016號判處有期徒刑5月確定，於95年5
    月1日易科罰金執行完畢。復意圖為自己不法之所有，
  於97年5月23日上午6時左右，騎乘向戊○○所借用之車牌號
    碼HH6-430號重型機車行經臺中縣太平市○○路○段419號楊
    佩芬住處前，趁無人注意之際，即持其所有而客觀上具危險
    性，足以傷害人身體生命，可供兇器使用之紅色圓頭錐子1
    支，敲破乙○○所有車牌號碼4622-EP號自用小客車左後方
    車窗玻璃（毀損部分未經告訴），竊取車內之汽車音響及衛
    星導航設備等物。得手後，丁○○隨即騎乘上開機車離去現
    場，並將所竊得之物品拿至臺中市○○路跳蚤市場出售，共
    變現換得新臺幣（下同）3000元。
  嗣因其所騎乘之上開車牌號碼HH6-430號重型機車故障，乃另
    行起意，於97年6月7日上午11時30分左右，在臺中縣太平市
    ○○路242巷2弄2之4號前，見四下無人，即持其所有之鑰匙
    1支，插入丙○○所有車牌號碼HPH-253號重型機車之鑰匙孔
    內，發動該機車而加以竊取後，隨即騎乘上開機車離去。嗣
    並將上開HPH-253號機車車牌丟棄於不詳地點，而將車牌號
    碼HH6-430號機車車牌懸掛在所竊得之機車上。嗣於同年月
    12日22時40分左右，丁○○騎乘上開所竊得之機車行經臺中
    縣太平市○○路○段26號前路口時，因形跡可疑且閃躲警方
    路檢，而遭值勤員警攔檢盤查，始查悉上情，並當場扣得上
    開其所有而供竊盜犯罪所用之紅色圓頭錐子、鑰匙各1支。
二、案經臺中縣警察局太平分局報告臺灣臺中地方法院檢察署檢
    察官偵查起訴。
    理    由
壹、程序方面：
    查本件被告丁○○所犯係死刑、無期徒刑、最輕本刑為3年
    以上有期徒刑以外之罪，其於準備程序就前揭被訴事實為有
    罪之陳述，經本院告知簡式審判程序之旨，並聽取其與公訴
    人之意見後，本院認無不得或不宜改依簡式審判程序進行之
    處，爰依刑事訴訟法第273條之1第1項、第284條之1，裁定
    本件進行簡式審判程序，又被告雖因本案在押，然其既於準
    備程序當日被提解到庭訊問時就被訴事實為有罪之陳述，經
    本院聽取當事人意見後旋即裁定進行簡式審判程序，被告既
    仍持續認罪，應可認其已放棄答辯，自難認有何剝奪其實行
    防禦權之情事，合先敘明。
貳、實體部分：
一、上揭竊盜事實，業據被告丁○○於警詢、檢察官偵查及本院
    準備與審理程序時均坦承不諱，核與證人即被害人楊佩芬、
    丙○○於警詢及偵查時證述被害之情節相符，並經證人戊○
    ○於警詢及偵查中之證述明確，並有被害人丙○○領回贓物
    所出具之贓物認領保管單1紙、照片6張等在卷可稽，並有被
    告所有而供其竊取機車所用之紅色圓頭錐子、鑰匙各1支鑰
    匙1支扣案可資佐證，被告之自白核與事實相符而可採，從
    而本案事證明確，被告犯行堪以認定，應依法論科。
二、核被告丁○○所為，分別係犯刑法第321條第1項第3款之攜
    帶兇器竊盜罪、刑法第320條第1項之普通竊盜罪。又查被告
    前於95年間，曾因施用毒品案件，經本院以94年度中簡字第
    3016號判處有期徒刑5月確定，於95年5月1日易科罰金執行
    完畢，有臺灣高等法院被告前案紀錄表、臺灣臺中地方法院
    檢察署刑案資料查註紀錄表各1份在卷可按，其於受有期徒
    刑執行完畢後，於5年以內故意再犯本件有期徒刑以上之罪
    ，均為累犯，應依刑法第47條第1項之規定加重其刑。又被
    告所犯上開2罪，犯意各別，行為互異，應分論併罰。爰審
    酌被告前已因多次竊盜犯行遭查獲，於檢察官偵查中又再犯
    本罪，暨考量其行竊機車供自己代步之用，並竊取車內物品
    變賣金錢供自己施用毒品，犯罪動機及目的並非良善，部分
    被害人已取回失竊之物品，且本件贓物之價值，所生之損害
    ，並斟酌被告犯後業已坦承犯行之態度等一切情狀，分別量
    處如主文所示之刑，並定其應執行之刑。至扣案之紅色圓頭
    錐子、鑰匙各1支，為被告所有且供其為本案竊盜犯罪所用
    之物，已據被告陳明在卷，爰依刑法第38條第1項第2款之規
    定宣告沒收。至本件其餘扣案之瑞士刀1把、犯罪工具5個，
    被告雖供稱為其所有之物，惟否認曾用以行竊，陳稱係供修
    理機車所用之物，故本件尚乏其他證據證明該等物品係供犯
    罪所用或供預備犯罪之物，本院認無加以沒收之必要，附此
    說明。
據上論斷，應依刑事訴訟法第273條之1第1項、第299條第1項前
段，刑法第321條第1項第3款、第320條第1項、第47條第1項、第
51條第5款、第38條第1項第2款，刑法施行法第1條之1，判決如
主文。
本案經檢察官甲○○到庭執行職務。
中    華    民    國    97    年    8     月    18    日
                  刑事第四庭    法  官   林宜民
上為正本係照原本作成。
如不服本判決，應於收受送達後10日內向本院提出上訴書狀（應
敘述具體理由並附繕本）。
上訴書狀如未敘述理由，應於上訴期間屆滿後20日內補提理由書
於本院。
                                書記官  蔡伸蔚
中    華    民    國    97    年    8     月    18    日
附錄論罪科刑法條
刑法第320條第1項
（普通竊盜罪）
意圖為自己或第三人不法之所有，而竊取他人之動產者，為竊盜
罪，處5年以下有期徒刑、拘役或5百元以下罰金。
刑法第321條
（加重竊盜罪）
犯竊盜罪而有左列情形之一者，處6月以上、5年以下有期徒刑：
一、於夜間侵入住宅或有人居住之建築物、船艦或隱匿其內而犯
    之者。
二、毀越門扇、牆垣或其他安全設備而犯之者。
三、攜帶兇器而犯之者。
四、結夥三人以上而犯之者。
五、乘火災、水災或其他災害之際而犯之者。
六、在車站或埠頭而犯之者。
前項之未遂犯罰之。


司法院資訊處製作；財團法人民間司法改革基金會備份。
